【裁判字號】    95,交聲,502
【裁判日期】    950621
【裁判案由】    
【裁判全文】
臺灣彰化地方法院刑事裁定             95年度交聲字第502號
移送機關即
原處分機關  交通部公路總局臺中區監理所彰化監理站
異  議  人
即受處分人  甲○○
上列異議人因違反道路交通管理處罰條例案件，對於交通部公路
總局臺中區監理所彰化監理站民國九十五年五月十五日所為之裁
決書（彰監四字第裁六四－ＣＧ0000000號），聲明異議
，本院裁定如下：
    主  文
異議駁回。
    理  由
一、原處分意旨略以：異議人甲○○於民國九十四年十二月二十
    日上午七時三十分許，駕駛車牌號碼一六九七－ＤＨ號自用
    小客車，在臺北縣淡水鎮臺二線興啤島路段，因駕車行經有
    燈光號誌管制交岔路口闖紅燈，爰依道路交通管理處罰條例
    第五十三條第一項、第六十三條第一項規定，處罰鍰新臺幣
    （下同）五千四百元，並記違規點數三點。
二、聲明異議意旨略以：異議人久未居住戶籍地，並在臺北任教
    多年，且因父親中風，家人三年來皆往返於臺中地區復健醫
    院，甚少返回戶籍地，直至家人於九十五年四月十七日返鄉
    ，已逾規定之九十五年四月十五日期限，爰請求撤銷原處分
    等語。
三、按汽車駕駛人，行經有燈光號誌管制之交岔路口闖紅燈者，
    處一千八百元以上五千四百元以下罰鍰，道路交通管理處罰
    條例第五十三條第一項。另依同條例第六十三條第一項第三
    款規定，汽車駕駛人有上開條項者，除依原條款處罰鍰外，
    並記違規點數三點。次按行為人有違反道路交通管理處罰條
    例之情形者，應填製舉發違反道路交通管理事件通知單，並
    於被通知人欄予以勾記，逕行舉發者，應按已查明之資料填
    註車牌號碼、車輛種類、車主姓名或地址，並於通知單上方
    空白處加註逕行舉發之文字後，由舉發機關送達被通知人，
    違反道路交通管理事件統一裁罰基準及處理細則第十一條第
    一項第三款定有明文。又同細則第四十四條第一項另規定，
    違反道路交通管理事件行為人，未依規定自動繳納罰鍰，或
    未依規定到案聽候裁決，處罰機關應於舉發違反道路交通管
    理事件通知單送達二個月內依基準表逕行裁決之。再按處理
    違反道路交通管理事件，有關文書送達之程序，依行政程序
    法之規定。送達，於應受送達人之住居所、事務所或營業所
    為之。於應送達處所不獲會晤應受送達人時，得將文書付與
    有辨別事理能力之同居人、受僱人或應送達處所之接收郵件
    人員。送達，不能依前二條規定為之者，得將文書寄存送達
    地之地方自治或警察機關，並作送達通知書兩份，一份黏貼
    於應受送達人住居所、事務所、營業所或其就業處所門首，
    另一份交由鄰居轉交或置於該送達處所信箱或其他適當位置
    ，以為送達。前項情形，由郵政機關為送達者，得將文書寄
    存於送達地之郵政機關。寄存機關自收受寄存文書之日起，
    應保存三個月。違反道路交通管理事件統一裁罰基準及處理
    細則第五條、行政程序法第七十二條第一項、第七十三條、
    第七十四條亦分別定有明文。
四、經查，本件異議人於九十四年十二月二十日上午七時三十分
    許，駕駛車牌號碼一六九七－ＤＨ號自用小客車，在臺北縣
    淡水鎮臺二線興啤島路段，因駕車行經有燈光號誌管制交岔
    路口闖紅燈，經舉發機關即臺北縣警察局交通隊員警填製舉
    發通知單逕行舉發，並於九十五年一月十日將該舉發違規通
    知單交由郵政機關送達至異議人之戶籍地即彰化縣員林鎮○
    ○路四六號之一，雖經郵政機關以異議人不在為由退回，然
    舉發機關業於九十五年三月三十一日再交由郵政機關重行送
    達，且因郵差不獲會晤應異議人，復無有辨別事理能力之同
    居人或受僱人得以交付，乃於九十四年四月六日將該舉發通
    知單寄存在異議人轄內之員林郵局，此有個人基本資料查詢
    結果、臺北縣政府警察局九十五年五月八日北縣警交字第○
    九五○○六○八七八號函、交寄大宗掛號函件存根聯、送達
    證書各一紙在卷可稽。異議人雖辯稱：伊沒有住在戶籍地址
    等語，惟本件異議人確係設籍在彰化縣員林鎮○○路四六號
    之一，有個人基本資料查詢結果一紙在卷為證，堪認異議人
    之住所確為上開地址無訛，本件舉發通知單既經舉發機關向
    異議人住所之郵政機關為寄存送達，自應認為該舉發通知單
    已合法送達與異議人，縱使異議人所辯伊在臺北任教多年等
    語屬實，所陳報之臺北縣淡水鎮○○路一六六號三樓地址，
    亦僅為其居所，並無礙於舉發機關對其住所為送達之合法性
    。再者，本件舉發通知單上所載應到案日期雖為九十五年二
    月四日，然舉發機關在第二次交寄舉發通知單之信封封面，
    業已另行載明應到案日期延至九十五年四月十五日，此有舉
    發通知單、信封封面各一紙在卷可考，且第二次交寄舉發通
    知單復於九十五年四月六日合法寄存送達，異議人應無不能
    於九十五年四月十五日前自動繳納罰鍰或到案聽候裁決之情
    事，異議人上開抗辯，自無可採。
五、從而，原處分機關依道路交通管理處罰條例依道路交通管理
    處罰條例第五十三條第一項、第六十三條第一項規定，處罰
    鍰五千四百元，並記違規點數三點之裁罰，自無違法、不當
    ，異議人之聲明異議，即無理由，應予駁回。
據上論斷，應依道路交通管理處罰條例第八十七條第二項，道路
交通案件處理辦法第十九條，裁定如主文。
中    華    民    國    95    年    6     月    21    日
                      交通法庭  法  官  鄭舜元
以上正本證明與原本無異。
如不服本裁定，應於裁定送達後5日內向本院提出抗告狀 (須附
繕本)。
中    華    民    國    95    年    6     月    26    日
                                書記官  呂雅惠


司法院資訊處製作；財團法人民間司法改革基金會備份。
